【裁判字號】    97,易,418
【裁判日期】    970403
【裁判案由】    竊盜
【裁判全文】
臺灣彰化地方法院刑事判決               97年度易字第418號
公  訴  人  臺灣彰化地方法院檢察署檢察官
被      告  甲○○
                    巷16號
上列被告因竊盜案件，經檢察官提起公訴（97年度偵字第1338號
），本院判決如下：
    主  文
甲○○犯結夥攜帶兇器竊盜罪，累犯，處有期徒刑捌月，扣案鐵
剪壹支、鐮刀壹支、鉗子壹支、美工刀片玖片等物均沒收之。
    事實及理由
一、犯罪事實：
  (一)甲○○前因犯二項施用毒品罪（本院94年度訴字第2044 號
    ）、犯詐欺罪（本院95年度簡字第353號），經判決處有期
    徒刑1年、8月、5月，定應執行刑1年10月，後經減刑為有期
    徒刑6月、4月、2月15日，應執行有期徒刑11月（本院96 年
    度聲減字第980號裁定）。又因犯偽證罪，經判處有期徒刑4
    月，減為2月（本院95年度訴字第1214號），上述案件均於
    民國（下同）96年8月27日執行完畢出監（構成累犯）。
  (二)甲○○不知悔改，夥同乙○○、丙○○（均由檢察官另案偵
    辦中）等共3人，共同意圖為自己不法所有之犯意聯絡，於
    97 年2月4日凌晨4時許，由甲○○駕駛乙○○所有車牌號碼
    0457- NF號自小客車，並攜帶丙○○所有：鐵剪、鐮刀、鉗
    子各1支及美工刀片9片等足以傷害人之生命，具有客觀上之
    危險性之兇器，搭載乙○○、丙○○至彰化縣員林鎮○○里
    ○○○路38之1號旁，甲○○留在車上把風，乙○○、丙○○下車，持上述鐵剪剪斷丁○○所有之電纜銅線（約重72
    公斤）後，將電纜線搬到上述0457 -NF號自小客車後行李廂
    內，共同竊取得手後，由乙○○駕駛上述車輛，收拾電線及
    上述兇器後，載運甲○○與丙○○一同離去。
  (三)嗣甲○○、乙○○、丙○○等三人當日清晨隨即駕駛上開車
    輛到彰化縣芳苑鄉某地，以上述鐮刀、鉗子、美工刀片等物
    ，進行削除電纜外皮之工作，並於同日9時許，途經彰化縣
    芳苑鄉○○段5之2875地號土地時，為警當場查獲，乙○○
    與丙○○隨即逃逸無蹤，獨留下甲○○及上述0457-NF號自
    小客車、銅線及兇器等物在現場被警方緝獲，並經警循線查
    悉上情（乙○○已於97年3月11日被警方緝獲、丙○○於97
    年3 月13日為警方緝獲）。
二、認定事實之證據及理由：
  (一)被告於警偵訊中，對上述事實均坦白承認。被告審理中雖然
    推犯前述自白，改稱：「我不知道那是竊盜，當時丙○○跟
    我們說，工廠是他們家的，要我們跟他去拿東西。乙○○、
    丙○○在剪電線的時候，我在副駕駛座睡覺，不是把風」云
    云，然行竊電線時間為凌晨四點，如果該工廠是丙○○可處
    分之財產，為何不在白天去剪電線，而要在凌晨偷偷摸摸去
    剪？又被告所辯解內容，表示該工廠不是丙○○所經營，頂
    多誤以為是丙○○親戚或家族所經營，丙○○還是沒有財產
    處分權（而且被害人已證明該工廠與丙○○毫無關連），在
    此種情形下，被告及乙○○去剪丙○○親戚之電線，仍然構
    成竊盜。故被告審理中辯解乃卸責之詞，不足採信。
  (二)證人（被害人）丁○○警詢、偵查中指述、現場照片等，可
    以證明：電線被被剪斷損失之情形。贓物認領保管單可證明
    失竊之電纜線由被害人領回之事實。
  (三)扣案鐵剪1支、鉗子1支、鐮刀1支、美工刀片9片，既能剪斷
    電線，削去電線外覆塑膠皮，可知其質地堅硬，足堪為兇器
    使用，構成加重竊盜事
  (四)綜上所述，本案事證明確，被告犯行已可認定。
三、論罪科刑：
  (一)核被告所為，係犯刑法第321條第1項第3、4款之加重竊盜既
    遂罪。被告與乙○○、丙○○之間，互有犯意聯絡及行為分
    擔，均為共同正犯。
  (二)被告有犯罪事實欄內之徒刑執行經過，此有臺灣高等法院被
    告全國前案紀錄表附卷可稽，其受此有期徒刑執行完畢後，
    五年以內再犯有期徒刑以上之罪，應依累犯規定加重其刑。
  (三)量刑審酌：被告有多項毒品、詐欺、偽證等前科，近年來
    染上毒癮後，入不敷出，致犯竊盜罪，惡性不輕。被告所
    行竊之財物，有相當價值，且對於被害人而言，工廠電線被
    剪，製造相當困擾。被告警偵訊時雖坦承犯行，但審理時
    又否認，態度不能稱為良好，且未與被害人達成和解。被
    告自述與乙○○同居多年，已有一子，被告96年底又懷孕，
    行竊當時已有身孕，與乙○○二人均未正當工作，彷彿對人
    生不抱希望，在犯罪邊緣過生活，實應譴責等一切情狀，量
    刑如主文所示。
  (四)扣案犯罪工具，被告供稱為共犯丙○○所有，凡供犯罪所用
    或因犯罪所得之物，若屬於被告或共犯所有，仍均應予以沒
    收，故扣案鐵剪1支、鉗子1支、鐮刀1支、美工刀片9片，均
    應沒收之。
四、適用法條：
  (一)刑事訴訟法第299條第1項前段。
  (二)刑法第28條、第321條第1項第3、4款、第47條第1項、第38
    條第1項第2款。
本案經檢察官蔡明達到庭執行職務。
中    華    民    國    97    年    4   月    3      日
                  刑事第八庭    法  官  葉明松
以上正本證明與原本無異。
如不服本判決，應於判決送達後10日內，向本院提出上訴書狀，
上訴書狀應「敘述具體上訴理由」，並按他造當事人之人數附繕
本。「切勿逕送上級法院」。
告訴人或被害人對於判決如有不服具備理由請求檢察官上訴者，
其上訴期間之計算係以檢察官收受判決正本之日期為準。
中    華    民    國    97    年    4   月    3     日
                                書記官  施秀青
【附錄本案論罪法條】
中華民國刑法第321條
（加重竊盜罪）
犯竊盜罪而有左列情形之一者，處 6 月以上、 5 年以下有期徒
刑：
一  於夜間侵入住宅或有人居住之建築物、船艦或隱匿其內而犯
    之者。
二  毀越門扇、牆垣或其他安全設備而犯之者。
三  攜帶兇器而犯之者。
四  結夥三人以上而犯之者。
五  乘火災、水災或其他災害之際而犯之者。
六  在車站或埠頭而犯之者。
前項之未遂犯罰之。


司法院資訊處製作；財團法人民間司法改革基金會備份。
